【裁判字號】    99,交訴,3
【裁判日期】    990707
【裁判案由】    公共危險
【裁判全文】
臺灣宜蘭地方法院刑事判決               99年度交訴字第3號
公  訴  人  臺灣宜蘭地方法院檢察署檢察官
被      告  丁○○
上列被告因犯公共危險案件，經檢察官提起公訴（98年度偵字第
4864號），本院判決如下：
    主  文
丁○○犯肇事致人傷害逃逸罪，處有期徒刑陸月，如易科罰金，
以新臺幣壹仟元折算壹日。緩刑貳年。
    犯 罪 事 實
一、丁○○於民國98年11月10日上午，駕駛車號DS-9705號自用
    小貨車，沿宜蘭縣頭城鎮○○路○段由南往北方向行駛，於
    當日上午8時15分許，行經宜蘭縣頭城鎮○○路與三和路路
    口欲右轉時，因疏未注意，其貨車之右側車身不慎擦撞由甲○○所騎乘，搭載乙○○○之車號SDR-791號機車左側把手
    ，致甲○○及乙○○○人車倒地，甲○○受有胸壁挫傷之傷
    害、乙○○○受有左肩及左膝部多處挫傷之傷害（所涉過失
    傷害部分未據告訴）。丁○○肇事致甲○○、乙○○○受傷
    後，竟基於肇事逃逸之犯意，既未在肇事現場採取救護或其
    他必要措施，亦未報警處理，即駕車逃逸。嗣因騎乘機車於
    甲○○後方之吳淑貞見狀而於後追趕，仍未能將丁○○攔下
    ，遂記下車號，經警依車號及調閱路口監視器始循線查獲。
二、案經宜蘭縣政府警察局礁溪分局報請臺灣宜蘭地方法院檢察
    署檢察官偵查起訴。
    理  由
壹、證據能力部分：
    按被告以外之人於審判外之言詞或書面陳述，除法律有規定
    者外，不得作為證據，刑事訴訟法第159條第1項定有明文。
    查本件證人甲○○、乙○○○、吳淑貞、丙○○於警詢之供
    述，雖屬被告以外之人於審判外之陳述，惟被告於本院調查
    證據時，已知有同法第159條第1項不得為證據之情形，而未
    於言詞辯論終結前聲明異議，依同法第159條之5第2項之規
    定，視為有同條第1項之同意，本院審酌上開證人之言詞陳
    述作成時之情況，認為適當，爰依同法第159條之5第1項之
    規定認有證據能力，合先敘明。
貳、實體部分：
一、訊據被告固坦認有於上開時間駕駛車號DS-9705號自用小貨
    車行經上開地點等情不諱，惟矢口否認有何肇事逃逸之犯行
    ，辯稱：伊沒有感覺和別人擦撞，不知道有發生車禍，且沒
    有肇事逃逸云云。經查，上開犯罪事實，業據被害人甲○○
    、乙○○○於警詢及偵查中指述甚詳，並有驗傷診斷證明書
    、道路交通事故現場圖、道路交通事故調查報告表、現場照
    片在卷可稽，核與被害人甲○○、乙○○○所為指述遭車輛
    肇事撞及而受傷等情相符，自堪信為真實。至被告雖辯稱不
    知車禍發生而未肇事逃逸云云，然經目擊證人吳淑貞於偵查
    中證稱：「當時二台車都是走青雲路2段，至頭城方向，小
    貨車和機車是併行，我當時是騎在機車後面，到路口的時候
    ，小貨車要右轉，但沒有打方向燈，就在轉彎時貨車的輪胎
    上方車身擦到機車左邊把手，結果機車就倒下來，那台貨車
    就直接開走，我看到之後就去追那台貨車，原本我發現貨車
    有打方向燈要靠右邊停，後來他也停下來，但只停1、2秒又
    立刻開走，我就將車牌記下來」等語明確（見偵查卷第8頁
    筆錄），並核與現場監視錄影光碟所示相符，此亦有監視器
    光碟勘驗筆錄在卷可按（見偵查卷第9頁），顯見被告駕駛
    貨車行經上開路段時，確有擦撞到被害人所騎乘之機車無誤
    ，且被告於肇事後將車輛開走，又停靠於路邊1、2秒後，始
    將車輛駛離，更可知被告當時確已知悉已肇事，否則被告駕
    車駛離後，何以有再停靠路邊之必要？至證人即被告之友人
    丙○○雖於本院證述伊並未聽到機車倒下來的聲音，且被告
    沒有停下1、2秒，只是慢下來，因為當時在跟被告說要去哪
    裡釣魚等語（見本院卷第24-25頁筆錄），然依證人丙○○
    證述於事故發生當時其與被告2人正在說話之情形觀之，被
    告與證人丙○○談話之聲音或有可能壓蓋過被告擦撞機車之
    聲音，而導致證人丙○○有未聽聞到擦撞機車及機車倒下聲
    音之情形，且被告於肇事後靠右停車僅1、2秒之時間，證人
    丙○○因與被告談話而未注意及之，亦屬常情，而以被告為
    駕駛車輛之人，對於車輛是否有撞擊到異物，自應知之甚明
    ，況被告對於車身兩側及車後之情形，亦有照後鏡可供輔助
    ，故被告對於擦撞到被害人及使被害人機車倒地一節，自不
    可能不知，故證人丙○○前開證述，尚難為被告有利之認定
    。從而，被告前開辯解，均屬無據。綜上所述，本件事證明
    確，被告肇事逃逸之犯行堪以認定，應依法論科。
二、核被告所為，係犯刑法185條之4之駕駛動力交通工具肇事致
    人受傷而逃逸罪。爰審酌被告之素行、智識程度，及因駕車
    肇事致人受傷後，不留於現場救護而逃逸，其犯罪所生之危
    害非輕，及其犯後態度等一切情狀，量處如主文所示之刑，
    並諭知易科罰金之折算標準。查被告前未曾受有期徒刑以上
    刑之宣告，有卷附臺灣高等法院被告前案紀錄表可按，其因
    一時失慮而犯罪，且已與被害人達成和解賠償損害，此有調
    解書在卷可稽，經此起訴審判，當知所警惕，信無再犯之虞
    ，本院認所宣告之刑，以暫不執行為適當，併諭知緩刑2年
    ，以啟自新。
據上論斷，應依刑事訴訟法第299條第1項前段，刑法第185條之4
、第41條第1項前段、第74條第1項第1款，判決如主文。
本案經檢察官張立言到庭執行職務
中    華    民    國    99    年    7     月    7     日
                  刑事第三庭  審判長法  官  黃永勝
                                    法  官  陳映佐
                                    法  官  鄭貽馨
以上正本證明與原本無異。
如不服本判決應於收受送達後十日內向本院提出上訴書狀，並應
敘述具體理由；其未敘述上述理由者，應於上訴期間屆滿後二十
日內向本院補提理由書(均須按他造當事人之人數附繕本)「切勿
逕送上級法院」。
                                    書記官  高雪琴
中    華    民    國    99    年    7     月    7     日
附錄本案論罪科刑法條全文：
中華民國刑法第185條之4
駕駛動力交通工具肇事，致人死傷而逃逸者，處6月以上5年以下
有期徒刑。

司法院資訊處製作；財團法人民間司法改革基金會備份。
